【裁判字號】    92,訴,722
【裁判日期】    920530
【裁判案由】    毒品危害防制條例
【裁判全文】
臺灣高雄地方法院刑事判決                          九十二年度訴字第七二二號
    公  訴  人  臺灣高雄地方法院檢察署檢察官
    被      告  甲○○
右列被告因違反毒品危害防制條例案件，經檢察官提起公訴（九十二年度毒偵字第一
三二號），本院判決如左：
    主  文
甲○○連續施用第一級毒品，累犯，處有期徒刑拾月，扣案第一級毒品海洛因壹包（
淨重零點壹貳公克、包裝重零點貳陸克）沒收銷燬之；又施用第二級毒品，累犯，處
有期徒刑肆月；應執行有期徒刑壹年，扣案第一級毒品海洛因壹包（淨重零點壹貳公
克、包裝重零點貳陸克）沒收銷燬之。
    事  實
一、甲○○前因竊盜及擄人勒贖等案件，分別經本院八十七年度訴字第一二五五號、
    八十七年度重訴字第二四號判處有期徒刑八月及二年，並定其應執行刑二年六月
    ，甫於九十年九月十九日執行完畢，又於八十七年間，因施用毒品案件，經臺灣
    高雄地方法院檢察署檢察官提起公訴，嗣因毒品危害防制條例公布施行，由本院
    裁定送觀察、勒戒後，認有繼續施用毒品之傾向，再裁定令入戒治處所施以強制
    戒治，因停止戒治，交付保護管束期滿，而於八十八年十一月四日，以八十七年
    度訴字第一二二五號判決免刑確定。猶不知戒絕毒癮，竟基於概括之犯意，自九
    十一年十月間某日起至同年十二月十五日某時止，連續在高雄縣大寮鄉○○村○
    ○路一０巷一一號住處，施用第一級毒品海洛因多次；又於同年十二月十五日某
    時在上址施用第二級毒品安非他命一次，嗣於同年十二月十七日晚上十一時二十
    分許，在高雄縣大寮鄉○○村○○路三二巷三弄前為警查獲，並扣得第一級毒品
    海洛因一包（淨重零點一二公克、包裝重零點二六克）。
二、案經高雄縣警察局林園分局報告臺灣高雄地方法院檢察署檢察官偵查起訴。
    理  由
一、右揭犯罪事實，業據被告甲○○於本院審理中坦承不諱；且被告為警查獲時所採
    集之尿液經送高雄縣衛生局檢驗結果，呈嗎啡及甲基安非他命陽性反應，有該局
    九十一年十二月十八日九一煙檢字第二一０一號煙毒尿液檢驗成績書一份附卷可
    稽，足認被告前揭自白與事實相符，應堪採信，則被告右揭連續施用第一級毒品
    海洛因多次及施用第二級毒品安非他命一次之事實，均堪認定。又被告前於八十
    七年間，因施用毒品案件，經臺灣高雄地方法院檢察署檢察官提起公訴，嗣因毒
    品危害防制條例公布施行，由本院裁定送觀察、勒戒後，認有繼續施用毒品之傾
    向，再裁定令入戒治處所施以強制戒治，因停止戒治，交付保護管束期滿，而於
    八十八年十一月四日，以八十七年度訴字第一二二五號判決免刑確定，有上開判
    決書及臺灣高等法院被告全國前案紀錄表各一份在卷可憑，其於五年內再犯本件
    毒品危害防制條例第十條第一項、第二項之罪，犯罪事證明確，應依法論科。
二、查海洛因、安非他命係毒品危害防制條例第二條第二項所稱之第一、二級毒品，
    不得持有、施用。次按犯毒品危害防制條例第十條之施用毒品罪者，依同條例第
    二十條第一項、第二項後段、第二十三條第一項、第二項前段規定，應由檢察官
    先將被告送勒戒處所觀察、勒戒，經觀察、勒戒後，認有繼續施用毒品傾向者，
    再由檢察官聲請法院裁定令入戒治處所施以強制戒治，於強制戒治期滿或交付保
    護管束期滿，始得由檢察官為不起訴處分。而依上開規定為不起訴處分後，五年
    內再犯第十條之施用毒品罪或三犯以上者，即不適用前揭不起訴處分規定，除應
    由檢察官再聲請法院裁定先令入戒治處所施以強制戒治外，刑責部分即應依一般
    刑事訴訟程序追訴處罰，此觀同條例第二十三條第二項規定可明。又毒品危害防
    制條例修正施行前繫屬之案件，除有刑法第二條第一項但書之情形外，於修正施
    行後，審判中之案件，依修正後規定應為不起訴處分者，法院應為免刑之判決，
    同條例第三十五條亦定有明文。本件被告甲○○前因施用毒品案件，經檢察官提
    起公訴，嗣因毒品危害防制條例公布施行，經法院裁定送觀察、勒戒，認有繼續
    施用毒品傾向，再經法院裁定令入戒治處所，施以強制戒治，因停止戒治，交付
    保護管束期滿，而由法院判處免刑確定，其於五年內再犯本件施用毒品犯行，依
    前所述，即應予論罪科刑。故核被告所為，係犯毒品危害防制條例第十條第一項
    之施用第一級毒品罪及同條第二項之施用第二級毒品罪。其施用第一、二級毒品
    前後，持有海洛因、安非他命之低度行為，應為施用之高度行為所吸收，不另論
    罪。又被告先後多次施用第一級毒品之犯行，時間緊接，犯罪構成要件相同，顯
    係基於概括犯意反覆為之，應依連續犯之規定論以一罪，並依法加重其刑。被告
    所犯上述二罪，犯意各別，行為互殊，應予分論併罰。被告前因竊盜及擄人勒贖
    等案件，分別經本院八十七年度訴字第一二五五號、八十七年度重訴字第二四號
    判處有期徒刑八月及二年，並經本院定其應執行刑二年六月，甫於九十年九月十
    九日執行完畢，有臺灣高等法院被告全國前案紀錄表一份在卷可佐，其受有期徒
    刑之執行完畢，五年以內再犯本件有期徒刑以上之罪，為累犯，均應依法加重其
    刑，所犯連續施用第一級毒品部分並依法遞加之。公訴人雖僅就被告為警查獲前
    施用第一級毒品海洛因及第二級毒品安非他命各一次之犯行提起公訴，然本件被
    告自九十一年十月間某日起至為警查獲前止連續施用第一級毒品海洛因多次之犯
    罪事實，與前揭起訴施用第一級毒品犯行間有連續犯之裁判上一罪關係，已如前
    述，為起訴效力所及，本院自應併予審理。爰審酌被告前因施用毒品案件，先後
    經觀察、勒戒、強制戒治，並由本院判決免刑確定，仍未戒絕毒品，再犯本件施
    用毒品犯行，顯見其無悔改之意，意志不堅，有失政府制定毒品危害防制條例之
    立法美意，本不宜寬貸，惟念其施用毒品乃自戕一己之身體健康，尚未害及他人
    ，犯後亦坦承犯行，態度良好等一切情狀，分別量處如主文所示之刑，並定其應
    執行刑。扣案第一級毒品海洛因，淨重零點一二公克、包裝重零點二六克，有法
    務部調查局九十二年一月二十七日調科壹字第二二００一四六三０號鑑定通知書
    一份在卷可稽，爰依毒品危害防制條例第十八條第一項前段規定，不問屬於犯人
    與否，予以宣告沒收銷燬之。
據上論斷，應依刑事訴訟法第二百九十九條第一項前段，毒品危害防制條例第十條第
一項、第二項、第十八條第一項前段、第二十三條第二項，刑法第十一條、第五十六
條、第四十七條、第五十一條第五款，判決如主文。
本案經檢察官楊碧瑛到庭執行職務。
中      華      民      國    九十二    年      五      月     三十     日
                                  臺灣高雄地方法院刑事庭
                                      審判長  法  官 黃三友
                                              法  官 黃宗揚
                                              法  官 王雅苑
右正本證明與原本無異。
如不服本判決，應於判決送達後十日內，向本院提出上訴狀。
                                              書記官 黃琬婷
中      華      民      國    九十二    年      五      月     三十     日
附錄法條：
毒品危害防制條例第十條
施用第一級毒品者，處六月以上五年以下有期徒刑。
施用第二級毒品者，處三年以下有期徒刑。


司法院資訊處製作；財團法人民間司法改革基金會備份。
